---
title: "Problem Set 1"
author: "Gustavo A. Castillo Alvarez (201812166)"
output:
  pdf_document: default
  html_notebook: default
  html_document:
    theme: lumen
    highlight: tango
    toc: yes
    toc_float: yes
    df_print: paged
urlcolor: blue
linkcolor: red
---

# Preparar espacio de trabajo

Los documentos necesarios para replicar los datos aquí presente se debe acceder al repositorio [en este enlace](https://github.com/bob-ortiz/BDML-ps1). 

Primero preparamos el espacio de trabajo y cargamos las librerías a utilizar. Cargar las librerías necesarias mediante el paquete `groundhog` asegura la replicabilidad del código a a pesar de que ocurran cambios en las dependencias o en las librerías.

```{r}
install.packages("groundhog", repos = "http://cran.us.r-project.org")
library(groundhog)
pkgs=c("rvest", "dplyr", "caret", "kableExtra", "tidyverse", "stargazer")
groundhog.library(pkg = pkgs, "2022-08-31")
```


# Datos

## Adquisición de datos

Para obtener los datos de la base GEIH realicé el raspado web a partir de la [página web del profesor](https://ignaciomsarmiento.github.io/GEIH2018 sample/). Para obtener la base completa primero corro el script `1-scraping.R`. Para la 



# Punto 2: Age-earnings profile

```{r}
df <- read.csv("../stores/encuesta.csv")
df <- df %>% 
  mutate(age_sqr = age * age)

model2 <- lm(df$ingtotob~df$age+df$age_sqr)
#shortgeih <- geih %>% filter(age>=18, dsi==0)
#model3 <- lm(shortgeih$ingtot~shortgeih$age+(shortgeih %>% mutate(age2 = age*age))$age2)
stargazer(model2, type = "text")

```

# Punto 3: The gender earnings gap


$$
\log(ingtotob)=\beta_1+\beta_2 sex+u
$$

```{r}
df$female <- ifelse(df$sex==0, 1, 0)
df <- df %>%
  mutate(l_y=log(ingtotob))

```

```{r}
# Análisis descriptivo
## Y
class(df$ingtotob)
plot(hist(df$ingtotob))

ggplot(data = df) + 
  geom_smooth(mapping = aes(x=age, y=ingtotob, linetype = as.factor(maxEducLevel))) 
  
  geom_point(mapping = aes(x = age, y = ingtotob, color = as.factor(maxEducLevel))) +
  geom_smooth(mapping = aes(x = age, y = ingtotob))
  
ggplot(df)+
  geom_boxplot(aes(as.factor(maxEducLevel), ingtotob))
  


## X
x <- c(df$age, df$p6210, df$dsi, df$maxEducLevel, df$estrato1)
  
# Age-earnings profile
model


skimr::skim(geih)

```

